sk-SK: Vlastnosti nafukovacieho člna/plavidla: Kotviaci vak/vak so závažím; Opierka chrbta; Nástupná plošina/rebrík; Zabudovaný priestor na nohy; Priehradka na chladenie; Držiak(y) na poháre; Rukoväti/držadlá; Opierka hlavy; Nafukovací vankúš; LED svetlá; Sieťované dno/sedadlo; Protišmykový povrch; Obvodové lano/záchytné lano; Delený dizajn (možnosť spojenia); Rozprašovač/hmlovač; Úložné vrecko; Slnečná strieška/tienidlo; Ťažný bod/uchytenie ťažného lana; Iné
hr-HR: Značajke napuhanog splava/plovka: Vreća za sidrenje / vreća s utegom; Naslon za leđa; Platforma/ljestve za ukrcavanje; Ugrađeni prostor za noge; Pretinac za hlađenje; Držač(i) čaša; Ručke/držači; Naslon za glavu; Jastuk na napuhavanje; LED svjetla; Mrežasto dno/sjedalo; Protuklizna površina; Obodni konop / uže za hvatanje; Djeljivi dizajn (može se spojiti); Raspršivač; Džep za pohranu; Krov za sunce / sjenilo; Točka za vuču / priključak za uže za vuču; Ostalo
nb: Oppblåsbare flåte-/flytefunksjoner: Ankersekk/vektpose; Ryggstøtte; Plattform/stige for ombordstigning; Innebygd fotbrønn; Kjølerom; Koppholder(e); Håndtak/gripehåndtak; Nakkestøtte; Oppblåsbar pute; LED-lys; Nettingbunn/-sete; Sklisikker overflate; Sikkerhetstau/gripeline; Delt design (kan kobles sammen); Sprayer/dusj; Oppbevaringslomme; Solseil/skjerming; Slepefeste/taufeste; Annet
pt-PT: Características da jangada/boia insuflável: Saco de âncora/saco de peso; Encosto; Plataforma/escada de embarque; Espaço para pés integrado; Compartimento de refrigeração; Porta-copos; Pegas/punhos; Apoio de cabeça; Almofada insuflável; Luzes LED; Fundo/assento em malha; Superfície antiderrapante; Corda perimetral/linha de apoio; Design dividido (conectável); Pulverizador/nebulizador; Bolso de armazenamento; Toldo/cobertura para o sol; Ponto de reboque/fixação de corda de reboque; Outro
sv: Egenskaper för uppblåsbar flotte/flytmadrass: Ankarväska/viktpåse; Ryggstöd; Ombordstigningsplattform/stege; Inbyggt fotutrymme; Kylfack; Mugghållare; Handtag/grepp; Nackstöd; Uppblåsbar kudde; LED-belysning; Nätbotten/sits; Halkfri yta; Livlina längs kanten; Delad design (anslutningsbar); Vattenspridare/dusch; Förvaringsficka; Soltak/solskydd; Dragpunkt/fäste för draglina; Övrigt
da: Egenskaber ved oppustelig tømmerflåde/flydeudstyr: Ankerpose/vægtpose; Ryglæn; Platform/stige til ombordstigning; Indbygget fodbrønd; Kølerum; Kopholder(e); Håndtag/holdegreb; Nakkestøtte; Oppustelig pude; LED-lys; Netbund/-sæde; Skridsikker overflade; Reb/gribeline langs kanten; Opdelt design (kan sættes sammen); Vandsprøjte/forstøver; Opbevaringslomme; Solsejl/skærm; Trækpunkt/fastgørelse til træktov; Andet
fi: Ilmatäytteisen lautan/kellukkeen ominaisuudet: Ankkuripussi/painopussi; Selkänoja; Nousemisalusta/tikkaat; Sisäänrakennettu jalkatila; Kylmälokero; Mukiteline(et); Kahvat/kädensijat; Niskatuki; Puhallettava tyyny; LED-valot; Verkkopohja/-istuin; Liukumaton pinta; Reunaköysi/-naru; Jaettu malli (yhdistettävä); Sumutin; Säilytystasku; Aurinkokatos/-suoja; Vetopiste / vetoköyden kiinnitys; Muu
fr: Caractéristiques du radeau ou de l’article flottant gonflable: Sac d’ancrage/sac de lestage; Dossier; Plateforme/échelle d’embarquement; Repose-pieds intégré; Compartiment glacière; Porte-gobelets; Poignées; Appuie-tête; Oreiller gonflable; Lumières LED; Fond/siège en filet; Surface antidérapante; Corde de pourtour/ligne de vie; Design séparable (connectable); Pulvérisateur/brumisateur; Pochette de rangement; Auvent/pare-soleil; Point de remorquage/attache pour corde de remorquage; Autre
pl: Cechy dmuchanego pontonu/materaca: Worek kotwiczący / worek obciążający; Oparcie; Platforma do wchodzenia / drabinka; Wbudowane miejsce na nogi; Schowek chłodzący; Uchwyt(y) na kubek; Uchwyty / rączki; Zagłówek; Dmuchana poduszka; Oświetlenie LED; Siatkowe dno / siedzisko; Powierzchnia antypoślizgowa; Lina obwodowa / lina do chwytania; Dzielona konstrukcja (możliwość łączenia); Spryskiwacz / zraszacz; Kieszeń do przechowywania; Daszek przeciwsłoneczny / osłona; Punkt holowniczy / mocowanie liny holowniczej; Inne
it: Caratteristiche del gommone/galleggiante gonfiabile: Sacco di ancoraggio/sacco zavorra; Schienale; Piattaforma/scaletta di imbarco; Vano piedi integrato; Scomparto borsa termica; Portabicchieri; Maniglie/impugnature; Poggiatesta; Cuscino gonfiabile; Luci a LED; Fondo/sedile in rete; Superficie antiscivolo; Corda perimetrale/cima di appiglio; Design modulare (collegabile); Spruzzatore/nebulizzatore; Tasca portaoggetti; Tettuccio/parasole; Punto di traino/attacco per fune di traino; Altro
pt-BR: Bote/boia inflável recursos: Bolsa de âncora/bolsa de peso; Encosto; Plataforma/escada de embarque; Espaço embutido para os pés; Compartimento térmico; Porta-copos; Alças/pegas; Apoio de cabeça; Travesseiro inflável; Luzes de LED; Fundo/assento de tela; Superfície antiderrapante; Corda perimetral/linha de apoio; Design dividido (conectável); Pulverizador/borrifador; Bolso de armazenamento; Toldo/cobertura de sol; Ponto de reboque/fixação da corda de reboque; Outros
ro-RO: Caracteristici ale plutei/saltelei gonflabile: Sac de ancorare/sac de greutate; Spătar; Platformă de îmbarcare/scară; Zonă integrată pentru picioare; Compartiment frigorific; Suport(uri) de pahare; Mânere/puncte de prindere; Tetieră; Pernă gonflabilă; Lumini LED; Fund/șezut din plasă; Suprafață antiderapantă; Frânghie perimetrală/linie de prindere; Design divizat (conectabil); Pulverizator/sistem de ceață; Buzunar de depozitare; Baldachin/parasolar; Punct de remorcare/atașare frânghie de remorcare; Altele
ko: 공기주입식 뗏목/플로트 특징: 앵커 백/무게추 가방; 등받이; 탑승 플랫폼/사다리; 내장형 풋웰; 아이스박스 수납칸; 컵 홀더; 핸들/손잡이; 헤드레스트; 공기 주입식 베개; LED 조명; 메시 바닥/시트; 미끄럼 방지 표면; 테두리 로프/손잡이 라인; 분리형 디자인(연결 가능); 분무기/미스터; 수납 포켓; 선 캐노피/햇빛 가림막; 견인 지점/견인 로프 부착부; 기타
th: คุณสมบัติของแพยาง/ห่วงยาง: ถุงสมอ/ถุงน้ำหนัก; พนักพิง; แท่น/บันไดสำหรับขึ้น; ช่องวางเท้าในตัว; ช่องทำความเย็น; ที่วางแก้ว; ที่จับ/กริปจับ; ที่พิงศีรษะ; หมอนเป่าลม; ไฟ LED; พื้น/เบาะตาข่าย; พื้นผิวกันลื่น; เชือกรอบด้าน/สายจับ; ดีไซน์แบบแยกส่วน (เชื่อมต่อได้); เครื่องพ่นสเปรย์/ละอองน้ำ; ช่องเก็บของ; หลังคากันแดด/ม่านบังแดด; จุดลากจูง/ที่ติดเชือกลาก; อื่นๆ
zh-CN: 充气筏/浮标特性: 锚袋/配重袋; 靠背; 登船平台/登船梯; 内置脚部空间; 冷藏隔层; 杯架; 把手/抓手; 头枕; 充气枕; LED 灯; 网眼底部/座椅; 防滑表面; 周边绳/抓绳; 分体设计（可连接）; 喷水器/喷雾器; 储物袋; 遮阳篷/遮阳伞; 牵引点/牵引绳连接处; 其他
ru: Особенности надувного плота или матраса: Якорный мешок/утяжелитель; Спинка; Платформа для посадки/лестница; Встроенная выемка для ног; Отсек-холодильник; Подстаканник(и); Ручки/захваты; Подголовник; Надувная подушка; Светодиодная подсветка; Сетчатое дно/сиденье; Нескользящая поверхность; Трос по периметру/линь для захвата; Раздельный дизайн (соединяемый); Распылитель/туманообразователь; Карман для хранения; Солнцезащитный козырек/тент; Точка крепления/кольцо для буксировочного троса; Другое
sl-SI: Lastnosti napihljivega splava / obroča: Vreča za sidranje/obtežitev; Naslonjalo za hrbet; Ploščad/lestev za vstop; Vgrajen prostor za noge; Hladilni predal; Držalo(-a) za kozarce; Ročaji/oprijemala; Naslonjalo za glavo; Napihljiva blazina; LED-luči; Mrežasto dno/sedež; Nedrseča površina; Varnostna vrv ob robu; Deljena zasnova (možnost povezovanja); Razpršilnik/osvežilec z vodo; Žep za shranjevanje; Senčnik; Vlečna točka/priključek za vlečno vrv; Drugo
vi: Đặc điểm của phao/thuyền bơm hơi: Túi neo/túi tạ; Tựa lưng; Thềm/thang lên xuống; Chỗ để chân tích hợp; Ngăn giữ lạnh; (Các) khay để cốc; Tay cầm/bệ bám; Tựa đầu; Gối bơm hơi; Đèn LED; Đáy/ghế lưới; Bề mặt chống trượt; Dây thừng vòng quanh/dây bám; Thiết kế phân tách (có thể kết nối); Vòi phun/bình xịt sương; Túi đựng đồ; Mái che/tấm che nắng; Điểm kéo/điểm nối dây kéo; Khác
ja: インフレータブルラフト／フロート機能: アンカーバッグ/ウェイトバッグ; 背もたれ; 搭乗プラットフォーム/はしご; フットウェル内蔵; クーラーコンパートメント; カップホルダー; ハンドル/グラブグリップ; ヘッドレスト; インフレータブルピロー; LEDライト; メッシュボトム/シート; 滑り止め表面; 周辺ロープ/グラブライン; 分割デザイン (接続可能); 噴霧器/ミスター; 収納ポケット; サンキャノピー/シェード; トーイングポイント/トーイングロープアタッチメント; その他
tr: Şişme sal/şamandıra özellikleri: Çapa torbası/ağırlık torbası; Sırtlık; Biniş platformu/merdiveni; Dahili ayak boşluğu; Soğutucu bölmesi; Bardaklıklar; Tutma yerleri/kavrama kolları; Koltuk başlığı; Şişme yastık; LED ışıklar; File taban/oturak; Kaymaz yüzey; Çevre ipi/tutma halatı; Ayrık tasarım (bağlanabilir); Püskürtücü/nemlendirici; Saklama cebi; Güneşlik/gölgelik; Çekme noktası/çekme halatı bağlantısı; Diğer
hu: A felfújható tutaj/úszó jellemzői: Horgonyzsák/súlyzsák; Háttámla; Fellépő/létra; Beépített lábtér; Hűtőrekesz; Pohártartó(k); Fogantyúk/kapaszkodók; Fejtámla; Felfújható párna; LED-világítás; Hálós alj/ülés; Csúszásmentes felület; Körbefutó kötél/kapaszkodókötél; Osztott kialakítás (összekapcsolható); Permetező/párásító; Tárolózseb; Napellenző/árnyékoló; Vontatási pont/vontatókötél-rögzítés; Egyéb
en: Inflatable raft/float features: Anchor bag/weight bag; Backrest; Boarding platform/ladder; Built-in footwell; Cooler compartment; Cup holder(s); Handles/grab grips; Headrest; Inflatable pillow; LED lights; Mesh bottom/seat; Non-slip surface; Perimeter rope/grab line; Split design (connectable); Sprayer/mister; Storage pocket; Sun canopy/shade; Tow point/tow rope attachment; Other
nl: Opblaasbaar vlot/drijver kenmerken: Ankerzak/gewichtzak; Rugleuning; Instapplatform/ladder; Ingebouwde voetenruimte; Koelvak; Bekerhouder(s); Handgrepen; Hoofdsteun; Opblaasbaar kussen; Ledverlichting; Gaasbodem/-zitje; Antislipoppervlak; Grijplijn rondom; Gedeeld ontwerp (koppelbaar); Sproeier/vernevelaar; Opbergvak; Zonnekap/schaduwdoek; Trekpunt/bevestiging voor sleeptouw; Overige
de: Merkmale des aufblasbaren Floßes/Schwimmkörpers: Ankersack/Gewichtssack; Rückenlehne; Einstiegsplattform/-leiter; Integrierter Fußraum; Kühlfach; Getränkehalter; Griffe/Haltegriffe; Kopfstütze; Aufblasbares Kissen; LED-Lichter; Netzboden/-sitz; Rutschfeste Oberfläche; Umlaufendes Seil/Halteleine; Geteiltes Design (verbindbar); Sprüher/Zerstäuber; Aufbewahrungstasche; Sonnendach/-schutz; Zugpunkt/Zugseilbefestigung; Sonstige
bg-BG: Характеристики на надуваем сал/пояс: Торба за котва/торба с тежест; Облегалка; Платформа за качване/стълба; Вградено пространство за краката; Хладилно отделение; Поставка(и) за чаши; Дръжки/ръкохватки; Облегалка за глава; Надуваема възглавница; LED светлини; Мрежесто дъно/седалка; Нехлъзгаща се повърхност; Периметърно въже/осигурително въже; Разделен дизайн (с възможност за свързване); Пръскачка/система за мъгла; Джоб за съхранение; Сенник/навес за слънце; Точка за теглене/приставка за въже за теглене; Други
el: Χαρακτηριστικά φουσκωτής σχεδίας/πλωτήρα: Σάκος άγκυρας/σάκος βάρους; Πλάτη; Πλατφόρμα επιβίβασης/σκάλα; Ενσωματωμένος χώρος ποδιών; Χώρος ψυγείου; Ποτηροθήκη(-ες); Λαβές/χειρολαβές; Προσκέφαλο; Φουσκωτό μαξιλάρι; Φώτα LED; Πάτος/κάθισμα από πλέγμα (mesh); Αντιολισθητική επιφάνεια; Περιμετρικό σχοινί/γραμμή λαβής; Σχεδιασμός σε δύο μέρη (συνδεόμενα); Ψεκαστήρας/σύστημα υδρονέφωσης; Τσέπη αποθήκευσης; Σκίαστρο/τέντα ηλίου; Σημείο ρυμούλκησης/πρόσδεσης σχοινιού ρυμούλκησης; Άλλο
zh-TW: 充氣筏/浮具功能特色: 錨袋/配重袋; 靠背; 登船平台/梯子; 內建置腳處; 保冰隔層; 杯架; 把手/抓手; 頭枕; 充氣枕頭; LED 燈; 網狀底部/座椅; 防滑表面; 周邊繩索/抓線; 分離式設計 (可連接); 噴水器/噴霧器; 收納口袋; 遮陽篷/遮陽罩; 拖曳點/拖繩連接處; 其他
lt-LT: Pripučiamos valties / plūdės savybės: Inkaro maišas / svorių maišas; Atlošas; Įlipimo platforma / kopėčios; Įmontuota erdvė kojoms; Šaltkrepšio skyrius; Puodelių laikiklis (-iai); Rankenos / laikikliai; Galvos atrama; Pripučiama pagalvė; LED lemputės; Tinklinis dugnas / sėdynė; Neslystantis paviršius; Perimetro virvė / laikymosi linija; Atskirtas dizainas (sujungiamas); Purkštuvas / drėkintuvas; Daiktų kišenė; Stogelis nuo saulės; Vilkties taškas / vilkimo virvės priedas; Kita
cs: Vlastnosti nafukovacího raftu/plováku: Kotevní vak / vak se zátěží; Opěradlo; Nástupní plošina/žebřík; Zabudovaný prostor pro nohy; Chladicí přihrádka; Držák(y) na nápoje; Úchyty/madla; Opěrka hlavy; Nafukovací polštář; LED světla; Síťované dno/sedadlo; Protiskluzový povrch; Obvodové záchytné lano; Dělený design (propojitelné); Rozprašovač/mlhovač; Úložná kapsa; Sluneční stříška/stínítko; Tažný bod / uchycení tažného lana; Jiné
es: Características de la balsa o el flotador inflable: Bolsa de anclaje/bolsa de peso; Respaldo; Plataforma/escalera de embarque; Espacio para los pies incorporado; Compartimento térmico; Portavasos; Asas/agarraderas; Reposacabezas; Almohada inflable; Luces LED; Asiento/fondo de malla; Superficie antideslizante; Cuerda perimetral/línea de agarre; Diseño dividido (conectable); Rociador/pulverizador; Bolsillo de almacenamiento; Toldo/parasol; Punto de remolque/enganche para cuerda de remolque; Otro